臺灣板橋地方法院刑事判決　　　　　　　96年度易字第3364號
聲　請　人　臺灣板橋地方法院檢察署檢察官
被　　　告　甲○○
　　　　　　　　　　（現另案於臺灣桃園監獄執行）
上列被告因違反毒品危害防制條例案件，經檢察官聲請以簡易判
決處刑（96年度毒偵字第5576號；本院原受理案號：96年度簡字
第5998號），本院認不宜以簡易判決處刑，爰改為適用通常程序
審理，判決如下：
    主  文
本件免訴。
    理  由
一、公訴意旨略稱：被告甲○○前於民國86年間因違反肅清煙毒
    條例案件，經本院以85年度少訴字第147 號判處有期徒刑1
    年10月，緩刑4 年確定，嗣經撤銷緩刑；又於87年間因搶奪
    案件，經本院以87年度少訴字第17號判處有期徒刑1 年2 月
    確定；上述二案接續執行，於89年6 月8 日假釋出監，嗣因
    撤銷假釋，應執行殘刑有期徒刑1 年5 月22日。復於89年間
    因贓物案件，經本院以89年度易字第3882號判處有期徒刑3
    月，上訴後經臺灣高等法院以89年度上易字第4785號駁回上
    訴確定，又於90年間因施用毒品案件，經本院以90年度易字
    第3063號判處有期徒刑5 月確定；上述二案與上開殘刑接續
    執行，於93年4 月8 日縮刑期滿執行完畢。其間，被告前於
    87年間因施用第2 級毒品安非他命案件，經臺灣板橋地方法
    院檢察署檢察官聲請本院以87年度聲毒字第970 號裁定送觀
    察、勒戒後，認有繼續施用毒品之傾向，並經本院以87年度
    毒聲字第1504號裁定令入戒治處所施以強制戒治，嗣因戒治
    成效經評定為合格，經本院以87年度毒聲字第4064號裁定停
    止戒治，所餘期間付保護管束，並於88年1 月22日因停止戒
    治釋放出所，至88年8 月24日保護管束期滿未經撤銷，視為
    強制戒治期滿執行完畢，嗣經檢察官於89年1 月20日以89年
    度戒毒偵字第七號不起訴處分確定；復於90年間因施用第二
    級毒品安非他命案件，經本院以90年度毒聲字第1657號裁定
    令入戒治處所施以強制戒治，於91年5 月24日（強制戒治期
    滿執行完畢釋放出所（被告此次施用毒品刑案部分，如前所
    述，前經本院於90年度易字第3063號判處有期徒刑5 月）。
    詎其仍不知悔改，亦未戒除毒癮，仍基於施用第二級毒品之
    犯意，於95年9 月9 日上午10時53分許為警採尿回溯96小時
    內之某時，在不詳地點，施用第二級毒品甲基安非他命。嗣
    於95年9 月8 日中午12時許，在臺北縣三重市○○路110 之
    5 號為警查獲。
二、按「案件曾經判決確定者，應諭知免訴之判決」，刑事訴訟
    法第302 條第1 款定有明文，且依同法第307 條規定，上開
    判決得不經言詞辯論為之。此項訴訟法上所謂一事不再理之
    原則，關於實質上一罪或裁判上一罪，均有其適用。又法院
    於審理聲請簡易判決處刑案件後，認應為免訴判決之諭知者
    ，應適用通常程序審判之，同法第452 條亦有明文。
三、經查，被告於上開時、地為警逮捕並經採尿送驗結果，其尿
    液除呈現甲基安非他命陽性反應外，亦呈現嗎啡陽性反應，
    此有臺北縣政府警察局三重分局查獲毒品案件被移送者姓名
    代碼對照表、臺灣檢驗科技股份有限公司95年9 月21日編號
    CH/2006/90348 號濫用藥物尿液檢驗報告各1 份在卷可稽，
    因而檢察官前已經就被告所涉施用第一級毒品海洛因部分向
    本院提起公訴，並經本院於96年6 月27日以96年度訴字第79
    2 號判處有期徒刑10月，嗣於96年9 月7 日撤回上訴確定在
    案，亦有本院上開刑事判決、臺灣高等法院被告前案紀錄表
    各1 份附卷可按。本件被告辯稱其於上開為警逮捕前，乃係
    以將海洛因與甲基安非他命摻在一起，並以注射針筒注射之
    施用方式，同時施用海洛因與甲基安非他命。衡以被告遭警
    逮捕時，警方所扣得之施用毒品器具除注射針筒外，並無其
    他之施用毒品器具，且本件經驗尿結果，確呈現海洛因與甲
    基安非他命陽性反應，則其如以注射針筒同時注射海洛因與
    甲基安非他命，亦非必屬無稽；而參以被告前於95年2 月間
    起至同年4 月30日止，亦曾以上述之方式同時施用海洛因與
    甲基安非他命，而經本院於95年11月30日以95年度訴緝字第
    20 7號判處有期徒刑1 年4 月，並經臺灣高等法院於96年5
    月30日以96年度上訴字第746 號判決駁回上訴，再經最高法
    院於96年8 月3 日以96年度台上字第4229號判決駁回上訴確
    定，此有本院上開刑事判決、臺灣高等法院上開刑事判決、
    被告前案紀錄表各1 份在卷可按，足見被告前已有同時施用
    海洛因與甲基安非他命之犯罪模式，則其於本件如以相同模
    式施用，亦容有相當之可能性。至被告雖於警詢、偵查中否
    認施用甲基安非他命，然此無非僅係被告在意圖規避檢警查
    緝之僥倖心態下所為之陳述，乃屬人情之常，自難僅以被告
    曾為上述否認之供述，即遽認被告顯無同時施用海洛因與甲
    基安非他命之合理可能。準此而論，基於事證有疑時應從有
    利於被告之解釋原則，本件自應認定被告係同時施用海洛因
    與甲基安非他命，其以一施用行為，同時觸犯二罪名，依刑
    法第55條規定，應成立想像競合犯之裁判上一罪。職是，被
    告前揭施用第一級毒品海洛因案件（即本院96年度訴字第79
    2 號）判決確定之效力，應及於全部犯罪事實，亦即包含本
    件施用第二級毒品甲基安非他命之部分，故依前揭法律規定
    ，本院即應諭知本件免訴，爰即改依通常程序審理，並不經
    言詞辯論，逕為諭知免訴之判決。
據上論結，應依刑事訴訟法第452 條、第302 條第1 款、第307
條，判決如主文。
中　　華　　民　　國　　96　　年　　11　　月　　19　　日
                  刑事第十二庭  法　官  陳信旗
以上正本證明與原本無異。
如不服本判決，應於送達後10日內向本院提出上訴狀。
　　　　　　　　　　　　　　　　書記官　陳昭綾
中　　華　　民　　國　　96　　年　　11　　月　　19　　日
